【裁判字號】    98,訴,1699
【裁判日期】    980527
【裁判案由】    毒品危害防制條例
【裁判全文】
臺灣板橋地方法院刑事判決              98年度訴字第1699號
公  訴  人  臺灣板橋地方法院檢察署檢察官
被      告  甲○○
                    （現於臺灣臺北監獄臺北分監執行中）
上列被告因違反毒品危害防制條例案件，經檢察官提起公訴（98
年度毒偵字第2457號號），因其於準備程序中就被訴事實為有罪
之陳述，經本院合議庭裁定由受命法官獨任進行簡式審判程序，
判決如下：
    主  文
甲○○施用第一級毒品，累犯，處有期徒刑捌月。扣案之注射針
筒壹支沒收之。
    事  實
一、甲○○前於民國89年間因施用毒品案件，經臺灣臺北地方法
    院（下稱北院）以89年度毒聲字第633 號裁定送觀察、勒戒
    後，認有繼續施用毒品之傾向，由北院以89年度毒聲字第16
    40號裁定送強制戒治，嗣經北院以89年度毒聲字第3054號裁
    定停止戒治付保護管束，而於90年7 月2 日執行完畢，並由
    臺灣臺北地方法院檢察署檢察官以90年度戒毒偵字第158 號
    處分不起訴確定；復於前開強制戒治執行完畢釋放後5 年內
    之92年間因施用毒品案件，經北院以92年度訴字第1765號判
    決判處有期徒刑8 月確定；另於93年間因施用毒品案件，經
    北院分別以93年度簡上字第132 號、94年度訴緝字第42號判
    決，各判處有期徒刑4 月、10月確定，上開三罪經定應執行
    刑有期徒刑1 年8 月，於95年8 月3 日因縮短刑期假釋出監
    ，迄95年9 月24日未經撤銷假釋而執行完畢；另於95年間因
    施用毒品案件，經北院以96年度訴字第56號判決判處有期徒
    刑1 年，嗣經減刑為有期徒刑6 月確定，於96年6 月17日執
    行完畢；復於96年間因施用毒品案件，經本院以97年度訴緝
    字第122 號判決判處有期徒刑1 年2 月，經分別上訴臺灣高
    等法院、最高法院駁回確定；另於97年間因施用毒品、偽造
    文書案件，經北院、本院依序以97年度訴字第1561號、97年
    度簡字第9735號判決各判處有期徒刑10月、3 月確定，現正
    執行中。詎其仍不知悔改，於98年3 月20日上午4 時許，在
    臺北縣蘆洲市○○路72巷9 號6 樓原居處內，將第一級毒品
    海洛因摻水後，再以注射針筒注射手臂之方式，施用海洛因
    1 次。嗣於同年月22日上午4 時許，為警在上址查獲，並扣
    得其所有之注射針筒1 支。
二、案經臺北縣政府警察局蘆洲分局報請臺灣板橋地方法院檢察
    署檢察官偵查起訴。
    理  由
一、上揭事實，業據被告甲○○於偵審中坦承不諱，並有其所有
    之注針筒1 支扣案可資佐證，且被告於98年3 月22日為警查
    獲後所採集之尿液檢體，經送請台灣檢驗科技股份有限公司
    檢驗之結果，確有海洛因代謝物陽性反應，有該公司出具之
    濫用藥物檢驗報告1 件在卷可稽；又被告前於89年間因施用
    毒品案件，經北院以89年度毒聲字第633 號裁定送觀察、勒
    戒後，認有繼續施用毒品之傾向，由北院以89年度毒聲字第
    1640號裁定送強制戒治，嗣經北院以89年度毒聲字第3054號
    裁定停止戒治付保護管束，而於90年7 月2 日執行完畢，並
    由臺灣臺北地方法院檢察署檢察官以90年度戒毒偵字第158
    號處分不起訴確定；復於前開強制戒治執行完畢釋放後5 年
    內之92年間因施用毒品案件，經北院以92年度訴字第1765號
    判決判處有期徒刑8 月確定；另於93年間因施用毒品案件，
    經北院分別以93年度簡上字第132 號、94年度訴緝字第42號
    判決，各判處有期徒刑4 月、10月確定；另於95年間因施用
    毒品案件，經北院以96年度訴字第56號判決判處有期徒刑1
    年，嗣經減刑為有期徒刑6 月確定，此有臺灣高等法院被告
    前案紀錄表1 份在卷可稽。罪證明確，被告犯行洵堪認定。
二、按毒品危害防制條例分別將海洛因列為第一級毒品管制，不
    得非法製造、運輸、販賣、轉讓、施用或持有，被告違反此
    項規定，施用第一級毒品海洛因之行為，核係觸犯同條例第
    10條第1 項之施用第一級毒品罪。又被告持有海洛因之低度
    行為，應為其施用之高度行為所吸收，不另論罪。末查：被
    告前於92年間因施用毒品案件，經北院以92年度訴字第1765
    號判決判處有期徒刑8 月確定；另於93年間因施用毒品案件
    ，經北院分別以93年度簡上字第132 號、94年度訴緝字第42
    號判決，各判處有期徒刑4 月、10月確定，上開三罪經定應
    執行刑有期徒刑1 年8 月，於95年8 月3 日因縮短刑期假釋
    出監，迄95年9 月24日未經撤銷假釋而執行完畢；另於95年
    間因施用毒品案件，經北院以96年度訴字第56號判決判處有
    期徒刑1 年，嗣經減刑為有期徒刑6 月確定，於96年6 月17
    日執行完畢，此有上開臺灣高等法院被告前案紀錄表在卷足
    憑，其受有期徒刑執行完畢後，5 年以內故意再犯本件有期
    徒刑以上之罪，為累犯，應依刑法第47條第1 項規定加重其
    刑。爰審酌被告之品行、智識程度、施用海洛因戕害身心、
    對社會治安可能之危害程度甚鉅，及被告前多次因毒品案件
    經送觀察、勒戒、強制戒治，並判刑後，猶不思戒除惡習，
    仍一再施用海洛因，洵不足取，以及被告犯罪後坦承犯行等
    一切情狀，量處如主文所示之刑，以示懲儆。至扣案之注射
    針筒1 支，則係被告所有供施用海洛因所用之物，業經其陳
    明在卷，爰依刑法第38條第1 項第2 款規定宣告沒收之。
據上論斷，應依刑事訴訟法第273條之1第1項、第299條第1項前
段，毒品危害防制條例第10條第1 項，刑法第11條前段、第47條
第1 項、第38條第1 項第2 款，判決如主文。
本案經檢察官賴建如到庭執行職務。
中    華    民    國    98    年    5     月    27    日
                    刑事第二庭  法  官  趙義德
以上正本證明與原本無異。
如對本判決不服，應於送達後10日內，向本院提出上訴狀。（應
抄附繕本）。
                                書記官  謝嘉玲
中    華    民    國    98    年    5     月    27    日
附錄本案論罪科刑法條全文：
毒品危害防制條例第10條：
施用第一級毒品者，處6月以上5年以下有期徒刑。
施用第二級毒品者，處3年以下有期徒刑。


司法院資訊處製作；財團法人民間司法改革基金會備份。
